【裁判字號】    97,易,951
【裁判日期】    971203
【裁判案由】    侵占
【裁判全文】
臺灣桃園地方法院刑事判決               97年度易字第951號
公  訴  人  臺灣桃園地方法院檢察署檢察官
被      告  甲○○
上列被告因侵占案件，經檢察官提起公訴（96年度偵字第14630
號），因被告於準備程序中自白犯罪，經本院合議庭裁定本件改
由受命法官獨任進行簡式審判程序，茲判決如下：
    主    文
甲○○意圖為自己不法之所有，而侵占對於業務上所持有之物，
共玖罪，各處有期徒刑陸月，均減為有期徒刑參月，應執行有期
徒刑捌月。緩刑貳年。
    事    實
一、甲○○自民國95年6 月27日起至96年4 月10日間，受雇於「
    聯安保全股份有限公司」（下稱聯安公司），並接受聯安公
    司派遣至桃園縣龜山鄉○路村○○鄰○○路123 號之「財團法
    人長庚紀念醫院桃園分院」（下稱長庚醫院）擔任停車場收
    費亭之收費員而負責收取停車費並繳回長庚醫院結算之業務
    ，為從事業務之人。詎其竟意圖為自己不法之所有，利用其
    前開收取停車費之職務上之便，於附表編號1 至9 所示之結
    帳日期在長庚醫院地下5 樓收費亭向停車駕駛人收取各欄所
    列金額（共計新臺幣11,950元）後，每日結帳時，未依規定
    繳回長庚醫院結算，以變易持有為所有之意思予以侵占入己
    。嗣經長庚醫院管理課職員乙○○發覺，並報警處理。
二、案經長庚醫院訴由桃園縣政府警察局龜山分局報告臺灣桃園
    地方法院檢察署檢察官偵查起訴。
    理    由
一、按除被告所犯為死刑、無期徒刑、最輕本刑為3 年以上有期
    徒刑之罪或高等法院管轄第一審案件者外，於第一次審判期
    日前之準備程序進行中，被告先就被訴事實為有罪之陳述時
    ，審判長得告知被告簡式審判程序之旨，並聽取當事人、代
    理人、辯護人及輔佐人之意見後，裁定進行簡式審判程序，
    刑事訴訟法第273 條之1 第1 項定有明文。經核本件被告甲
    ○○所犯係死刑、無期徒刑、最輕本刑為3 年以上有期徒刑
    以外之罪，其於準備程序中就被訴事實為有罪之陳述，經法
    官告知簡式審判程序之旨，並聽取公訴人、被告之意見後，
    本院爰依首揭規定，合議裁定由受命法官獨任進行簡式審判
    程序，合先敘明。
二、上開犯罪事實，業據被告甲○○於本院準備程序及審理中均
    坦認不諱，並有證人即告訴代理人乙○○於警詢及偵訊中指
    訴明確，且有證人翁慧如、陳武細、陳麗莉、胡瑞欽及陳柏
    菱於偵訊中證述明確，復有長庚醫院Ｂ５收費亭周邊監視畫
    面部分翻拍照片、結帳電腦紀錄、收費紀錄清單、監視畫面
    勘驗紀錄暨現場及監視器位置圖與長庚醫院3 、4 月份現場
    人員勤班表及4 月份營運收入月報表等件在卷可稽，足認被
    告自白與事實相符，事證明確，犯行洵堪認定。
三、查被告甲○○係受聯安公司僱用派遣至長庚醫院地下5 樓停
    車場收費亭擔任收費員，負責收取停車費並繳回長庚公司結
    算之工作，為從事業務之人，其收取如附表各欄所示之停車
    費款項後，均未繳回，而將之悉以侵占入己，核其就附表編
    號1 至9 所為，均係犯刑法第336 條第2 項之業務侵占罪。
    其就附表編號2 及6 所示之結帳日期內各2 次之業務侵占行
    為，係基於同一業務侵占之犯意下之接續行為，僅侵害一個
    法益，各只論以一罪。又其所犯附表編號1 至9 所示之數罪
    ，犯意各別，行為互殊，應予分論併罰。爰審酌被告尚值壯
    年之期，竟未思循正當方式獲取財物，反貪圖一時私利而侵
    占業務上所持有並應轉交他人之款項，並考量其犯罪所得、
    告訴人所受損害尚非至鉅及業已對告訴人賠償所侵占金額與
    犯後尚知坦承犯行，態度尚佳等一切情狀，分別量處如主文
    所示之刑。末查被告前揭犯罪之時間，均係在中華民國96年
    4 月24日之前，是其所犯均符合中華民國九十六年罪犯減刑
    條例第3 條第1 項所定之減刑條件，均應依該減刑條例第2
    條第1 項第3 款之規定，減其宣告刑二分之一，故均減為如
    主文所示之刑，並定其應執行之刑。又被告前未曾受有期徒
    刑以上刑之宣告，有臺灣高等法院被告前案紀錄表在卷足參
    ，信其經此追訴審判，當知警惕而無再犯之虞，爰依刑法第
    74條第1 項第1 款規定宣告緩刑2 年，以啟自新。
據上論斷，應依刑事訴訟法第273 條之1 第1 項、第299 條第1
項前段，刑法第336 條第2 項、第51條第5 款、第74條第1 項第
1 款，中華民國九十六年罪犯減刑條例第2 條第1 項第3 款、第
7 條、第10條第1 項，判決如主文。
本案經檢察官翁偉玲到庭執行職務。
中    華    民    國    97    年    12    月    3     日
                  刑事第七庭    法  官  連雅婷
以上正本證明與原本無異
如不服本判決書應於送達後10日內向本院提出上訴狀
                                書記官  張尹嫚
中    華    民    國    97    年    12    月    3     日
附表：
┌──┬────────────┬───────────┐
│編號│     結  帳  時  間     │收取之停車費（新臺幣）│
├──┼────────────┼───────────┤
│1   │96年3 月8 日上午9 時44分│                 250元│
├──┼────────────┼───────────┤
│2   │96年3 月9 日上午9 時    │                 130元│
│    ├────────────┼───────────┤
│    │96年3 月9 日上午11時25分│                 920元│
├──┼────────────┼───────────┤
│3   │96年3 月16日中午12時37分│                 960元│
├──┼────────────┼───────────┤
│4   │96年3 月20日上午9 時59分│                 190元│
├──┼────────────┼───────────┤
│5   │96年3 月21日上午10時9 分│                 280元│
├──┼────────────┼───────────┤
│6   │96年3 月22日晚上7 時30分│               3,010元│
│    ├────────────┼───────────┤
│    │96年3 月22日晚上8 時23分│               2,180元│
├──┼────────────┼───────────┤
│7   │96年3 月23日下午5 時23分│               3,140元│
├──┼────────────┼───────────┤
│8   │96年3 月29日上午10時33分│                 330元│
├──┼────────────┼───────────┤
│9   │96年3 月30日上午11時18分│                 560元│
├──┴────────────┴───────────┤
│            合                  計            11,950元│
└───────────────────────────┘
附錄所犯法條：
刑法第336 條第2 項（業務侵占罪）
對於業務上所持有之物，犯前條第一項之罪者，處6 月以上5 年
以下有期徒刑，得併科3,000 元以下罰金。


司法院資訊處製作；財團法人民間司法改革基金會備份。
